【裁判字號】    97,抗,466
【裁判日期】    971023
【裁判案由】    聲請定其應執行刑
【裁判全文】
臺灣高等法院高雄分院刑事裁定           97年度抗字第466號
抗  告  人
即受刑  人  甲○
                  （現在臺灣高雄監獄執行中）
上列抗告人因聲請定其應執行刑案件，不服臺灣高雄地方法院中
華民國97年7 月31日裁定（97年度審聲字第2015號），提起抗告
，本院裁定如下：
    主  文
抗告駁回。
    理  由
一、原審以：(一)聲請意旨略以：本件受刑人甲○因犯詐欺等3 罪
    ，先後判決確定如附表所示之刑，應依刑法第53條、第51條
    第5 款規定，定其應執行之刑，爰依刑事訴訟法第477 條第
    1 項聲請裁定等語。(二)按刑法第2 條第1 項規定：「行為後
    法律有變更者，適用行為時之法律。但行為後之法律有利於
    行為人者，適用最有利於行為人之法律」。本件受刑人甲○
    於裁判確定前犯3 罪，並均於95年7 月1 日之前犯之，又刑
    法第51條業於94年2 月2 日修正公布，並於95年7 月1 日施
    行。而修正後之刑法第51條規定，已將修正前之有期徒刑合
    併定應執行刑之上限，由20年提高至30年，是修正後之刑法
    第51條顯較不利於行為人，是依刑法第2 條第1 項前段之規
    定，應依修正前刑法第51條，定其應執行之刑。(三)經查：受
    刑人甲○因犯詐欺等3 罪，業經臺灣高等法院高雄分院及本
    院先後判處如附表所示之刑，並於如附表所示之日期分別確
    定在案，有臺灣高等法院被告前案紀錄表1 份及刑事判決3
    份在卷可稽，茲檢察官聲請定其應執行之刑，本院審核認聲
    請為正當，應予准許等情，因而裁定受刑人甲○應執行有期
    徒刑4 年1 月。
二、抗告意旨略以：(一)抗告人前曾於97年7 月間向執行檢察官聲
    請就97年度執聲字第1930號合併定其應執行刑及免除拘役之
    執行云云，惟原裁定就上開聲請免除拘役之執行部分予以裁
    定，顯有未當；(二)原裁定之裁定較台灣高等法院96年度聲減
    字第1212號定應執行刑案件，所定應執行有期徒刑3 年8 月
    為重，不符合比例原則，本件雖另犯詐欺罪，但仍應依台灣
    高等法院96年度聲減字第1212號定應執行刑案件所定之刑，
    與所犯詐欺罪合併定應執行之刑，始符法律適用原則；原裁
    定顯有未當，爰依法提起抗告云云。
三、經查：
  (一)本件係依檢察官之聲請定其應執行之刑，所定應執行刑之內
    容應以檢察官之聲請範圍為限，不得逾越。而抗告人所指其
    曾於97年7 月間向執行檢察官聲請就97年度執聲字第1930號
    合併定其應執行刑及免除拘役之執行一節，係向檢察官聲請
    ，並非向法院聲請，此有聲請狀可證，且檢察官亦未就上開
    內容關於免除拘役之執行部分向原審法院聲請，法院無從為
    上開准否之裁定，原審就此部分未予裁定，並無漏未裁定之
    可言，抗告人尚有誤會。
  (二)按數罪併罰，有2 裁判以上者，依刑法第51條之規定，定其
    應執行之刑，刑法第53條定有明文。又被告行為時，即95年
    7 月1 日修正施行前刑法第51條第5 款規定，宣告多數有期
    徒刑者，於各刑中之最長期以上，各刑合併之刑期以下，定
    其刑期，但不得逾20年。係規定如犯罪有2 裁判以上，應就
    各罪予以合併計算，在其最長期以上，各刑合併之刑期以下
    ，定其刑期，並非依台灣高等法院96年度聲減字第1212號定
    應執行刑案件所定之刑，再與所犯詐欺罪合併定應執行之刑
    ；且本案檢察官於台灣高等法院96年度聲減字第1212號案件
    定其應執行刑後，發現受刑人另犯詐欺罪經宣告有期徒刑1
    年，減為有期徒刑6 月確定，聲請原審法院定其應執行刑，
    原審定應執行刑為有期徒刑4 年1 月，亦較各刑合併之刑期
    減少2 月，亦無所謂違反比例原則之情形。
  (三)綜上所述，本件抗告，並無理由，應予駁回。
據上論結，應依刑事訴訟法第412 條，裁定如主文。
中    華    民    國    97    年    10    月    23    日
                  刑事第五庭    審判長法  官  曾永宗
                                      法  官  王伯文
                                      法  官  任森銓
以上正本證明與原本無異。
如不服本裁定應於送達後5 日內向本院提出抗告狀。
中    華    民    國    97    年    10    月    23    日
                                      書記官  廖素珍


司法院資訊處製作；財團法人民間司法改革基金會備份。
